【裁判字號】    90,訴,518
【裁判日期】    901120
【裁判案由】    給付貨款
【裁判全文】
臺灣雲林地方法院民事判決  九十年度訴字第五一八號
    原      告  國地水泥工業股份有限公司
    法定代理人  乙○○
    法定代理人  丙○○
    訴訟代理人  甲○○
右當事人間請求給付貨款事件，本院判決如左：
    主    文
被告應給付原告新台幣肆佰陸拾參萬捌仟壹佰貳拾壹元，及自民國九十年八月二十五
日起至清償日止，按週年利率百分之五計算之利息。
訴訟費用由被告負擔。
本判決於原告以新台幣壹佰伍拾伍萬元供擔保後，得假執行。
    事    實
甲、原告方面：
  一、聲明：除假執行擔保金額外，如主文所示。
  二、陳述：被告公司自民國（下同）八十九年九月分起陸續向原告公司訂購預伴混
            凝土，原告公司並依其指定品質、強度，運至雲林縣口湖鄉宜梧工地交
            付被告收受完畢。詎被告迄今未依約交付貨款新台幣（下同）四百六十
            三萬八千一百二十一元。
  三、證據：提出預伴混凝土訂購契約書、發貨單、請款通知單為證。
乙、被告方面：
  一、聲明：原告之訴及假執行之聲請駁回。
  二、陳述：
    （一）雲林縣口湖鄉宜梧大排改善工程為被告公司承包後，委託訴外人林明水處
          理，並交付公司印章。
    （二）不否認與原告公司間之預伴混凝土買賣契約，然價金業已交付林明水，不
          知林明水何故會積欠原告公司前揭貨款。
  三、證據：請求訊問證人林明水。
    理    由
一、本件原告起訴主張：兩造間訂有預伴混凝土買賣契約，被告迄今尚積欠價金四百
    六十三萬八千一百二十一元，爰依買賣契約法律關係，請求被告給付前開數額暨
    其法定遲延利息等語。被告則以：價金業已交付訴外人林明水，不知其何故未交
    付予原告等語，資為抗辯。
二、原告主張兩造間訂有預伴混凝土買賣契約等情，業據其提出訂購契約書一紙為證
    ，並為被告所是認，自屬真實。被告雖另以前揭情詞置辯，惟查：被告自八十九
    年九月起至九十年五月止，共積欠原告買賣價金四百六十三萬八千一百二十一元
    ，有原告所提發貨單、請款通知單附卷可稽，並經證人林明水證稱「我有向國地
    水泥工業股份有限公司叫貨，積欠還有四百多萬」、「（提示原告請款通知單）
    這些是工程材料款沒錯」等語明確（見九十年九月二十五日筆錄）。又債務人依
    債務本旨，向債權人以外有受領權之第三人為清償，並經其受領者，依民法第三
    百零九條第一項規定，固使債之關係趨於消滅，惟該第三人如非基於受領權，而
    係受債務人委任代向債權人本人而為清償時，則債之關係是否消滅，仍應視債權
    人實際已否受領清償為斷（最高法院四十八年台上字第一九○號判例參照）。本
    件縱如被告所稱伊已將價金交付訴外人林明水，然林明水並非有受領權之人，亦
    未實際將價金交付債權人即原告受領，揆諸前揭說明，自不生清償之效力。
三、按買受人對於出賣人，有交付約定價金之義務，民法第三百六十七條訂有明文。
    從而原告依據買賣契約關係請求被告給付價金四百六十三萬八千一百二十一元，
    及自起訴狀繕本送達翌日即九十年八月二十五起至清償日止，按週年利率百分之
    五計算之遲延利息，洵屬有據，應予准許。
四、原告陳明願供擔保，聲請宣告假執行，核無不合，爰酌定相當擔保金額准許之。
五、據上論結，本件原告之訴為有理由，依民事訴訟法第七十八條、第三百九十條第
    二項，判決如主文。
中      華      民      國    九十      年     十一     月     二十     日
                                臺灣雲林地方法院民事第一庭
~B法      官  鍾貴堯
右為正本係照原本作成
如對本判決上訴，須於判決送達後廿日內向本院提出上訴狀
中      華      民      國    九十      年     十一     月     二十     日
~B法院書記官  蔡金保


司法院資訊處製作；財團法人民間司法改革基金會備份。
